【裁判字號】    90,交易,406
【裁判日期】    901213
【裁判案由】    業務過失傷害
【裁判全文】
臺灣桃園地方法院刑事判決                          九十年度交易字第四六號
    公  訴  人  臺灣桃園地方法院檢察署檢察官
    被      告  甲○○
右列被告因過失傷害案件，經檢察官提起公訴（九十年度偵字第六四六一號），本院
判決如左：
    主  文
甲○○無罪。
    理  由
一、公訴意旨略以：被告甲○○係營業大貨車之司機，為從事駕駛業務之人，於民國
    九十年三月二十八日（起訴書誤載為三十日），駕駛車牌號碼ＲＯ─３００號營
    業大貨車，沿桃園縣大溪鎮○○路○段由崎頂往員林路方向行駛，於同日十四時
    許行經大溪鎮○○○○段三０三號前，理應注意車輛迴車應暫停並顯示左轉燈光
    或手勢、看清無來往車輛並注意行人通過始得迴轉，而依當時情形，又無不能注
    意之情形，竟貿然迴車，適有被害人乙○○騎乘車號ＦＬ８─０６０號重機車，
    並搭載丙○○亦由崎頂往員樹林方向行進，行經上開地點時，亦疏未注意車前狀
    況，並隨時採取必要安全措施而攔腰追撞被告甲○○駕駛之貨車，被害人乙○○
    因此受有頭部外傷腦震盪及左眼結膜出血，丙○○受有開放性顱骨骨折合併臉部
    撕裂傷、右側膝蓋開放性骨折及右肘骨折之傷害。因認被告涉犯刑法第二百八十
    四條第二項前段業務過失傷害之罪嫌。
二、按犯罪事實應依證據認定之，無證據不得推定其犯罪事實，又不能證明被告犯罪
    者，應諭知無罪判決，刑事訴訟法第一百五十四條、第三百零一條第一項分別定
    有明文。
三、公訴人認被告涉犯上開罪嫌，無非係以被害人之指述、被告甲○○對於右揭時、
    地與被害人發生車禍一情自白，以及臺灣省桃園縣區車輛行車事故鑑定委員會之
    鑑定意見為其論據。惟訊據被告甲○○，固坦承於前開時、地，與被害人乙○○
    等人騎駛之機車發生車禍，致被害人乙○○及機車乘客丙○○均受有上述傷害之
    情不諱，惟堅詞否認右述犯行，辯稱：我開車經過肇事地點，迴車時，有先左、
    右看，且迴車地點是在雙黃線的缺口，當時車身已在缺口處，被害人就撞上來了
    ，並無過失等語。經查：
  （一）按行經無號誌之交岔路口，應減速慢行；汽車行駛時，駕駛人應隨時注意車
        前狀況，並隨時採取必要之安全措施，道路交通安全規則第九十三條第第一
    項第四款、第九十四條促三項定有明文。
  （二）本件肇事地點屬於省道，中央設有分向限制線，為雙向四車道，無號誌之交
        岔路口，速限為四十公里，肇事時間為日間，當日為晴天，有日間自然光線
        ，有卷附之道路交通事故調查報告表（參偵卷第八頁）可憑。參以告訴人於
        警訊及本院訊問時均指稱：當天我騎車行駛外側車道，要閃避由路邊駛出的
        車子，騎入內側車道，突然發現大貨車已經橫越在路中央，二、三秒的時間
        ，就從的大貨車的中間位置撞上（參偵卷第五頁、本院九十年八月三十日訊
        問筆錄），以及卷附之現場照片顯示，被告所駕駛之大貨車橫陳於中央分向
        線之缺口處，血跡及撞擊後之散落物遺留在道路中央附近，綜合研判，當時
        被告行駛在前，並已迴車至道路中央缺口處等待迴轉，被害人自後駛來，因
        適有車輛自路邊駛出，被害人為閃避該突然駛出之車輛，而切入內側車道，
        二、三秒後，即撞上被告已停於中央分向線缺口處之大貨車，並非被告未看
        清有無來往車輛，貿然迴車，於迴車時遭被害人撞擊。被害人行經無號誌之
        交岔路口，未減速慢行，作隨時停車之準備，亦疏未注意被告已於道路中央
        缺口處停等準備迴車之車前狀況，看見路旁有駛出車輛，即貿然駛入內側車
        道，因而撞及停等之被告所駕大貨車，為本件事故之肇事因素，被告在肇事
        地點迴車，並無不當。本件車禍事故，嗣經送請臺灣省車輛行車事故覆議鑑
        定委員會鑑定，亦同此見解，此有該會九十年十月十九日府覆議字第九○一
        九六六號覆議意見書附卷可考（參本院卷）。因此，既不能認定被告就本件
        車禍之發生具有任何過失，即不能課予過失傷害之責，自應為無罪之諭知。
  （三）至於被害人及告訴人雖指稱臺灣省桃園縣區車輛行車事故鑑定委員會之鑑定
        結果，被告有過失云云，惟查，本件承前分析，兩車係在中央分向線附近發
        生踫撞，並非在內外側車道發生踫撞，而被害人自承原行駛於外側車道，係
        因路邊不明車輛駛出，而駛入內側車道，由此推知，兩車並非在被告自外側
        駛入中央缺口處前發生踫撞，而是被告於中央缺口處停等時，遭被害人自車
        中間處追撞，因此，並非被告未看清來往車輛迴車而肇致本件車禍事故，是
        該份鑑定意見，即無可採，附此敘明。
據上論斷，應依刑事訴訟法第三百零一條第一項，判決如主文。
本案經檢察官張立中到庭執行職務。
中      華      民      國    九十      年     十二     月     十三     日
                              臺灣桃園地方法院交通法庭
                                  審判長法  官  王  兆  飛
                                        法  官  林  明  洲
                                        法  官  李  桂  英
右正本證明與原本無異。
如不服本判決，應於判決送達後十日內，向本院提出上訴狀。
                                        書記官  梁  麗  雲
中      華      民      國    九十      年     十二     月     十三     日


司法院資訊處製作；財團法人民間司法改革基金會備份。
